【裁判字號】    95,易,1537
【裁判日期】    951031
【裁判案由】    家暴傷害
【裁判全文】
臺灣桃園地方法院刑事判決              95年度易字第1537號
公  訴  人  臺灣桃園地方法院檢察署檢察官
被      告  乙○○
                    國民
被      告  甲○○
                    國民
上列被告因家暴傷害案件，經檢察官聲請簡易判決處刑（95年度
偵字第11450 、13461 號），經本院認有刑事訴訟法第四百五十
一條之一第四項但書第三款之情形，改行通常訴訟程序，本院判
決如下：
    主      文
本件公訴不受理。
    理      由
一、程序部分：按檢察官聲請以簡易判決處刑之案件，經法院認
    為有刑事訴訟法第四百五十一條之一第四項但書之情形者，
    應適用通常程序審判之，同法第四百五十二條定有明文。經
    查，本件被告被訴家暴傷害乙案，本院於審理後，認有刑事
    訴訟法第四百五十一條之一第四項但書第三款之情形，不宜
    以簡易判決處刑，爰依上開刑事訴訟法第四百五十二條之規
    定，改用通常程序審判之，合先明。
二、按告訴乃論之罪，告訴人於第一審辯論終結前得撤回其告訴
    ，又告訴經撤回者，法院應諭知不受理之判決，刑事訴訟法
    第二百三十八條第一項、第三百零三條第三款定有明文。
三、本件聲請簡易判決意旨略以：被告甲○○於民國95年1 月3
    日上午，因土地分割之事，對其胞弟謝新治（聲請書誤植為
    許新治，另為不起訴處分）之妻許秀珍心生不滿，遂於同日
    中午12時許，見許秀珍與其子乙○○、侄子謝禎進（另為不
    起訴處分）路過其位於桃園縣中壢市三民里10鄰下三座屋44
    號之1住處前時，竟基於傷害之犯意，徒手毆打許秀珍，致
    許秀珍受有頭部外傷併腦震盪、臉部挫傷之傷害，嗣乙○○
    於同日晚上7時許，前去找甲○○理論並發生爭執，乙○○
    遂徒手毆打甲○○，致甲○○受有封閉性頭部外傷之傷害，
    因認被告均涉犯刑法第二百七十七條第一項之普通傷害罪嫌
    ，惟查此項罪名依同法第二百八十七條前段規定，須告訴乃
    論，茲據告訴人許秀珍、甲○○於本院審理中，具狀聲請撤
    回本件對被告甲○○、乙○○之傷害告訴，有撤回告訴狀二
    紙附於本院九十五年度壢簡字第一九九六號卷內，依照前開
    法條之規定，本件爰不經言詞辯論，逕行諭知不受理之判決
    。
四、本案原係經檢察官聲請簡判決刑，經本院認有刑事訴訟法第
    四百五十一條之一第四項但書第三款之情形，改行通常訴訟
    程序，併予明。
五、據上論斷，應依刑事訴訟法第四百五十二條、第三百零三條
    第三款、第三百零七條，判決如主文。
中    華    民    國    95    年    10    月    31    日
                  刑事第十二庭  審判長法  官  游紅桃
                                      法  官  江俊彥
                                      法  官  陳雪玉
以上正本證明與原本無異。
如不服本判決，應於送達後10日內，向本院提出上訴狀，上訴於
臺灣高等法院。
                                      書記官  張尹嫚
中    華    民    國    95    年    10    月    31    日


司法院資訊處製作；財團法人民間司法改革基金會備份。
